臺灣臺南地方法院刑事判決　　　
111年度訴字第1280號
公  訴  人  臺灣臺南地方檢察署檢察官
被      告  黃聰榮




上列被告因違反槍砲彈藥刀械管制條例案件，經檢察官提起公訴
（111年度偵緝字第1025號），被告就被訴事實為有罪之陳述，
本院裁定進行簡式審判程序，判決如下：
    主  文
黃聰榮犯非法持有槍砲之主要組成零件罪，處有期徒刑肆月，併
科罰金新臺幣壹萬元，有期徒刑如易科罰金、罰金如易服勞役，
均以新臺幣壹仟元折算壹日。
扣案如附表編號1、2所示之物，均沒收。
    事  實
一、黃聰榮明知組裝槍枝之彈匣及具有殺傷力之子彈均係屬槍砲彈
    藥刀械管制條例所列管之違禁物，非經中央主管機關之許可
    ，不得無故寄藏或持有，其竟基於持有具殺傷力子彈及持有
    可供組成具殺傷力槍枝主要組成零件之犯意，於民國110年3
    月10日13時55分前不詳時間，在臺南市鹽水區四維路路邊不
    詳地點拾獲可供組成具殺傷力槍枝之主要組成零件「彈匣」
    1個、具殺傷力之「制式子彈」5顆後而持有之；嗣警因黃聰
    榮前遭毒品案通緝，於同日13時55分循線在臺南市○○區○○路
    00巷00號前逮捕黃聰榮，並於臺南市○○區○○路00巷00號4樓
    經黃聰榮主動交付而扣得上開「彈匣」1個、「制式子彈」5
    顆，始而查獲上情。
二、案經臺南市政府警察局刑事警察大隊報請臺灣臺南地方檢察
    署檢察官偵查起訴。
    理  由
一、本案被告黃聰榮所犯之罪，並非死刑、無期徒刑或最輕本刑
    有期徒刑3年以上之罪，亦非高等法院管轄第一審案件，且
    被告於本院程序進行中，先就被訴事實為有罪之陳述，經告
    知被告簡式審判程序之旨，並經檢察官、被告之同意，而以
    簡式審判程序審理，是本案之證據調查，依刑事訴訟法第27
    3條之2規定，不受同法第159條第1項、第161條之2、第161
    條之3、第163條之1及第164條至第170條規定之限制，合先
    敘明。
二、認定事實之證據：
㈠、被告黃聰榮於警詢時及偵查中之自白。
㈡、臺南市政府警察局刑事警察大隊扣押筆錄、扣押物品目錄表
    、扣押物品收據、現場暨扣押物照片、內政部警政署刑事警
    察局110年4月27日刑鑑字第1100034196號鑑定書暨照片、臺
    南市政府警察局刑事警察大隊扣押物品清單。
三、論罪科刑
㈠、核被告所為，係犯槍砲彈藥刀械管制條例第12條第4項之未經
    許可持有具殺傷力子彈罪及第13條第4項之未經許可持有槍
    砲主要組成零件罪。按持有二不相同種類之客體（如同時地
    持有手槍及子彈，或同時地持有槍砲彈藥刀械管制條例所定
    不同條項之槍枝），則為一行為觸犯數罪名之想像競合犯（
    最高法院110年度臺上字第357號判決意旨參照），應依刑法
    第55條規定從一重之未經許可持有槍砲主要組成零件罪處斷
    。
㈡、槍砲彈藥刀械管制條例第18條第1項規定：「犯本條例之罪自
    首，並報繳其持有之全部槍砲、彈藥、刀械者，減輕或免除
    其刑；其已移轉持有，而據實供述全部槍砲、彈藥、刀械之
    來源或去向，因而查獲者，亦同」。依該前段規定，須將持
    有之全部槍、彈報繳；至於後段所稱「因而查獲」，乃指槍
    、彈已移轉所有，行為人須翔實供出有關槍、彈之具體事證
    ，因而使警方或偵查犯罪機關知悉槍、彈來源或去向，據以
    查獲其人之結果，並有因果關係，始能獲邀上述減免其刑寬
    典之適用；又因上開寬典，乃屬刑法第62條之特別規定，是
    雖然符合自首要件，但如無上開條例報繳、破獲等減免其刑
    之特別情形者，僅得依刑法第62條前段規定減輕其刑（最高
    法院108年度臺上字第4133號判決意旨參照）。經查：本案
    乃被告主動告知員警持有犯罪事實欄所示之物，並交由員警
    查扣等節，有被告筆錄在卷可稽，足見被告於有偵查權之警
    員發覺本案犯罪事實前，自行向員警申告上開犯行，自首而
    接受裁判，且迄未逃避偵審，並報繳其所持有犯罪事實欄所
    示之物，自應依槍砲彈藥刀械管制條例第18條第1項前段之
    規定，減輕其刑。
㈢、本案檢察官雖於起訴書之「犯罪事實」、「證據並所犯法條
    」欄中認被告構成累犯、請法院依刑法第47條第1項規定加
    重其刑，惟檢察官除載被告前科外，未另就被告應依累犯規
    定加重其刑之事項具體指出證明方法，故參酌最高法院110
    年度臺上大字第5660號刑事裁定意旨本院自無從遽行論以累
    犯並加重其刑，惟被告可能構成累犯之前科仍經本院列為科
    刑審酌事由（如下），是被告罪責尚無評價不足之虞。
㈣、爰以行為人之責任為基礎，被告素行不佳，前於109間，亦因
    持有具有殺傷力槍枝、子彈，經判決有期徒刑3年6月，併科
    罰金新臺幣3萬5,000元確定，此有臺灣高等法院被告前案紀
    錄表附卷足參，另審酌被告明知犯罪事實欄所示之物，均為
    我國法令嚴禁之違禁物，竟無視國家制定法律嚴加查緝取締
    之政策及法令，未經許可而擅自持有，對社會治安及民眾生
    命財產安全甚有威脅；復參酌被告犯後坦承犯行，自陳之家
    庭生活、經濟情況等一切情狀，量處如主文所示之刑，並就
    有期徒刑如易科罰金、罰金如易服勞役，均諭知以1千元折
    算1日之標準。
㈤、沒收：按違禁物，不問屬於犯罪行為人與否，沒收之，刑法
    第38條第1項定有明文。查，扣案附表編號1所示之物，經刑
    事警察局鑑定結果，認均具有殺傷力（經試射2顆，因鑑驗
    而耗損，已不具子彈之外型及功能，客觀上亦無殺傷力，即
    已非違禁物，不予宣告沒收），另附表編號2所示之物，則
    經公告為槍砲主要組成零件，此有內政部法規共用系統足參
    ，均屬違禁物，應依刑法第38條第1項規定宣告沒收。
四、依刑事訴訟法第299條第1項前段、第273條之1第1項，判決
    如主文。
本案經檢察官吳騏璋提起公訴、陳于文到庭執行職務
中　　華　　民　　國　　111 　年　　12　　月　　15　　日
                  刑事第九庭    法　官  蔡奇秀
以上正本證明與原本無異。
如不服本判決應於收受本判決後20日內向本院提出上訴書狀，並
應敘述具體理由。其未敘述上訴理由者，應於上訴期間屆滿後20
日內向本院補提理由書狀（均須按他造當事人之人數附繕本）「
切勿逕送上級法院」。 
　　　　　　　　　　　　　　　　書記官　黃郁淇
中　　華　　民　　國　　111 　年　　12　　月　　15　　日
附表
編號1：「制式子彈」3顆。
編號2：「彈匣」1個。　　　　　　　　　　　　

附錄本案所犯法條全文
槍砲彈藥刀械管制條例第12條
未經許可，製造、販賣或運輸子彈者，處 1 年以上 7 年以下有
期徒刑，併科新台幣 500 萬元以下罰金。
未經許可，轉讓、出租或出借子彈者，處 6 月以上 5 年以下有
期徒刑，併科新台幣 300 萬元以下罰金。
意圖供自己或他人犯罪之用，而犯前二項之罪者，處 3 年以上
10 年以下有期徒刑，併科新台幣 700 萬元以下罰金。
未經許可，持有、寄藏或意圖販賣而陳列子彈者，處 5 年以下
有期徒刑，併科新台幣 300 萬元以下罰金。
第 1 項至第 3 項之未遂犯罰之。
槍砲彈藥刀械管制條例第13條
未經許可，製造、販賣或運輸槍砲、彈藥之主要組成零件者，處
 3 年以上10 年以下有期徒刑，併科新台幣 700 萬元以下罰金
。
未經許可，轉讓、出租或出借前項零件者，處 1 年以上 7 年以
下有期徒刑，併科新台幣 500 萬元以下罰金。
意圖供自己或他人犯罪之用，而犯前 2 項之罪者，處 5 年以上
有期徒刑，併科新台幣 1000 萬元以下罰金。
未經許可，持有、寄藏或意圖販賣而陳列第 1 項所列零件者，
處 6 月以上5 年以下有期徒刑，併科新台幣 300 萬元以下罰金
。
第 1 項至第 3 項之未遂犯罰之。